臺灣高等法院高雄分院刑事判決
111年度上易字第420號
上  訴  人  臺灣屏東地方檢察署檢察官
被      告  邱杞達



上列上訴人因被告竊盜案件，不服臺灣屏東地方法院111年度易
字第208號，中華民國111年8月30日第一審判決(起訴案號：臺灣
屏東地方檢察署111年度偵字第2441號)，提起上訴，本院判決如
下：
    主  文
原判決撤銷。
邱杞達犯毀越門窗竊盜罪，累犯，處有期徒刑玖月。
    事  實
一、邱杞達意圖為自己不法所有，基於毀越門窗竊盜之犯意，於
    民國111年2月16日15時50分許，從屏東縣○○鄉○○街000號「
    青雲超市」之倉庫外，撿石塊砸破辦公室右側窗戶玻璃（毀
    損部分未據告訴），翻越窗戶入內竊取貨物「7號長壽香菸
    」3包、「5號長壽香菸」1包、「澎澎香浴乳」3瓶、「黑人
    牙膏」1條、打火機1個得手後，隨即為超市負責人許定江發
    現，追至道路上將其攔下並報警，經警到場逮捕，並扣得上
    述贓物（均發還許定江）。
二、案經許定江訴由屏東縣政府警察局屏東分局報告臺灣屏東地
    方檢察署檢察官偵查起訴。
    理  由
一、適用程序及證據能力：
    被告邱杞達於本院審理中，先就被訴事實為有罪之陳述，爰
    依刑事訴訟法第273條之1第1項規定，適用簡式審判程序。
    同法第273條之2規定，簡式審判程序之證據調查，不受傳聞
    證據排除之限制，均得作為證據使用。
二、認定事實所憑之證據及理由：
　  上述事實已經被告自白認罪，核與告訴人許定江於警詢指訴
    情節相符，並有現場蒐證照片、員警偵查報告、扣押筆錄、
    扣押物品目錄表、贓物認領保管單為證，及扣案贓物為憑（
    已發還告訴人）。被告自白既有上述補強證據可資佐證，足
    認與事實相符，自堪採為論科依據。本件事證明確，被告上
    述犯行已堪認定，應依法論科。
三、論罪：核被告所為，觸犯刑法第321條第1項第2款毀越門窗
    竊盜罪。 
四、累犯加重其刑：
　㈠被告前因施用毒品（1罪）及竊盜（3罪）案件，經原審法院
    分別以99年度簡字第683號、99年度簡字第498號判處4罪各
    有期徒刑5月確定，再以99年度聲字第1219號裁定應執行有
    期徒刑1年6月確定（下稱甲案）；另因竊盜案件（19罪），
    經原審法院以99年度易字第563號判處每罪各有期徒刑8月，
    應執行有期徒刑5年確定（下稱乙案）。甲乙兩案經接續執
    行，而於107年12月4日假釋出監，所餘刑期於108年2月26日
    屆滿，未經撤銷假釋，以已執行論，此有臺灣高等法院被告
    前案紀錄表可查。
　㈡被告於受上述徒刑執行完畢後，5年內故意再犯本件有期徒刑
    以上之加重竊盜罪，經檢察官起訴書載明為累犯，並檢附刑
    案資料査註紀錄表以資證明（屏東地檢署111年度偵字第
　　2441號卷第35至40頁），復於原審科刑辯論時表示：「被告
    本件犯行構成累犯，且過往有數次竊盜犯行，請從重量刑」
    （原審111年易字第208號卷第267頁），應認檢察官已主張
    被告構成累犯之事實，並具體指出證明方法，及說明應加重
    量刑之理由（最高法院110年度台上大字第5660號裁定參照
    ）。
　㈢被告一再違犯竊盜罪，足認有其特別惡性，對於刑罰反應力
    薄弱，本案又不屬「於不符刑法第59條所定要件之情形下，
    加重最低法定本刑致生行為人所受之刑罰超過所應負擔罪責
    之個案」，自應依刑法第47條第1項規定加重其刑（司法院
    大法官釋字第775號解釋意旨參照）。
五、撤銷改判及量刑理由：
　㈠原審論處被告加重竊盜罪刑（有期徒刑8月），固非無見。然
    而被告本次竊盜為累犯，且應依法加重其刑，已如前述。原
    審以檢察官就被告構成累犯之事實，未具體實質舉證，而未
    依刑法47條第1項關於累犯之規定加重其刑，容有未洽。檢
    察官以此為由，提起上訴，指摘原判決不當，為有理由，應
    由本院將原判決撤銷改判。
　㈡爰以行為人之責任為基礎，並審酌被告不循正途獲取所需，
    撿石塊砸破上述超市倉庫玻璃窗，翻越窗戶入內行竊，侵害
    告訴人財產法益，危害社會治安，本應重懲；兼衡被告所竊
    多屬日常生活用品，價值相對較低，幸經告訴人及時發現，
    追至道路上將被告攔下，贓物均經警方查扣並發還告訴人，
    而降低損害，被告自警詢、偵查乃至歷審審判中，始終坦承
    犯行，犯後態度尚可，自述教育程度國中畢業，羈押前職業
    為捆工，及其犯罪動機、手段、情節、智識程度、生活狀況
    等一切情狀，量處如主文第2項所示之刑。
　㈢本件乃因原判決適用法條不當，而撤銷改判較重於原判決之
    刑，自無違反刑事訴訟法第370條第1項前段所規定之不利益
    變更禁止原則，併此敘明。
六、無庸宣告沒收：
　㈠被告上述竊得之物，均經警方扣案並實際合法發還告訴人，
    依刑法第38條之1第5項規定，不予宣告沒收。
　㈡被告用以砸破玻璃窗之石塊，乃隨地拾得之物，不具刑法上
    之重要性，依刑法第38條之2第2項規定，亦不宣告沒收。　
據上論結，應依刑事訴訟法第369條第1項前段、第364條、第299
條第1項前段，判決如主文。
本案經檢察官陳新君提起公訴，檢察官曾馨儀提起上訴，檢察官
張益昌到庭執行職務。
中　　華　　民　　國　　111 　年　　12　　月　　22　　日
                  刑事第八庭    審判長法  官  陳中和
　　　　　　　　　　　　　　　　　　　法  官  任森銓
　　　　　　　　　　　　　　　　　　　法  官  林柏壽
以上正本證明與原本無異。
不得上訴。
中　　華　　民　　國　　111 　年　　12　　月　　22　　日
　　　　　　　　　　　　　　　　　　　書記官  陳雅芳
　　　　　　　　　　　　　　　　　　　　　　　　　
附錄論罪科刑法條：
刑法第321條第1項（加重竊盜罪）
犯前條第1項、第2項之罪而有下列情形之一者，處6月以上5年以
下有期徒刑，得併科50萬元以下罰金：
一、侵入住宅或有人居住之建築物、船艦或隱匿其內而犯之。
二、毀越門窗、牆垣或其他安全設備而犯之。
三、攜帶兇器而犯之。
四、結夥三人以上而犯之。
五、乘火災、水災或其他災害之際而犯之。
六、在車站、港埠、航空站或其他供水、陸、空公眾運輸之舟、
    車、航空機內而犯之。